臺灣高等法院民事判決
108年度勞上易字第77號
上  訴  人  利百加健康事業有限公司


兼  法  定
代  理  人  沈鳳俊  
被  上訴人  吳思緯  
上列當事人間請求損害賠償等事件，上訴人對於中華民國108年5
月23日臺灣臺北地方法院107年度勞訴字第278號第一審判決提起
上訴，本院於109年1月7日言詞辯論終結，判決如下：
    主  文
原判決關於命甲○○給付超過新臺幣玖萬貳仟柒佰貳拾元本息部分
，及該部分假執行之宣告，暨除確定部分外訴訟費用之裁判均廢
棄。
上開廢棄部分，被上訴人在第一審之訴及假執行之聲請均駁回。
甲○○之其餘上訴駁回。
利百加健康事業有限公司之上訴駁回。
第一審（除確定部分外）、第二審訴訟費用由被上訴人負擔百分
之七，餘由利百加健康事業有限公司、甲○○負擔。
    事實及理由
一、被上訴人主張：伊自民國（下同）104年5月1日起受僱於上
    訴人利百加健康事業有限公司（下稱利百加公司），期間上
    訴人即利百加公司法定代理人甲○○仗著員工關係良好，以「
    妳明明就漂亮，聰明，成熟，善良，能幹，腿很細」、「你
    是一個除了漂亮、身材好腿很細外又聰明」、「另外妳今天
    也太性感了害boss都差點流鼻血了，難怪妳男友這麼愛你哈
    哈哈」、「和老婆分房停機4年」等消遣伊身材或具性暗示
    之言語騷擾伊，伊因職員身分不知如何是好而無法表達不適
    之感受，乃甲○○更於107年5月22日表示欲認伊為乾妹妹，伊
    不知如何拒絕而應允後，甲○○復稱欲贈送禮物及請吃大餐以
    進一步接觸，伊即委婉拒絕，甲○○為此惱羞成怒，不斷於非
    上班時間以Line傳送訊息，如請求伊原諒、希望可以當乾哥
    哥照顧伊、稱伊精神有問題、指責伊泯滅人性、不信任其人
    格、將其視為色老頭豬八戒等，嚴重汙辱其人格與自尊，令
    伊不堪其擾而嚴重失眠及因精神恐慌就醫，受有醫療費新臺
    幣（下同）71萬400元、非財產上損害90萬元之損害，計161
    萬400元，得請求甲○○如數賠償。伊於107年7月2日以上揭情
    事，依勞動基準法（下稱勞基法）第14條第1項第2款規定向
    利百加公司終止勞動契約，得請求利百加公司給付資遣費5
    萬5,989元。爰依勞基法第14條第4項準用第17條第1項、性
    騷擾防治法第9條、民法第184條第2項、第193條及第195條
    規定，提起本訴，並聲明：㈠利百加公司應給付被上訴人5萬
    5,989元，及自起訴狀繕本送達翌日起至清償日止，按週年
    利率5%計算之利息。㈡甲○○應給付被上訴人161萬400元，及
    自起訴狀繕本送達翌日起至清償日止，按週年利率5%計算之
    利息。㈢願供擔保請准宣告假執行。
二、利百加公司及甲○○則以：甲○○（此段下稱伊）以「愛」管理
    員工，與被上訴人相處融洽，因被上訴人為男友欺負，為鼓
    勵、增加其自信，而傳送「妳明明就漂亮，聰明，成熟，善
    良，能幹，腿很細」、「你是一個除了漂亮、身材好腿很戲
    外又聰明」等讚美訊息；又因被上訴人於公司週年慶活動擔
    任主持甚為辛苦，穿著亦較暴露，為表達感謝其辛苦及努力
    ，而以「太性感」、「害boss都差點流鼻血」等玩笑話鼓勵
    。伊每月均與員工一對一喝咖啡面談瞭解其工作與家庭（下
    稱咖啡時間），期間雖曾與部分資深員工分享伊家庭及婚姻
    狀況，提及「分房幾年」之事，但僅為彼此關心及分享，未
    有員工感覺受騷擾而不舒服；且伊因與被上訴人關係好，知
    悉其家庭狀況及常被男友羞辱，常心悸及需靠安眠藥入睡，
    心生同情而想幫助被上訴人，並希望被上訴人可幫其管理將
    來拓展之第二家店鋪，乃提出認其為「乾妹妹」之要求，其
    亦開心應允並表達感激之意；伊絕無性騷擾被上訴人，且其
    與其母亦曾表達感謝之意，此斷非受性騷擾員工所應有之反
    應。被上訴人係因與同事乙○○、謝岷潔相處不睦而於107年7
    月2日自請離職，並因要求利百加公司開立非自願離職證明
    遭拒，而主張受性騷擾等語，以資抗辯。
三、原審判決利百加公司應給付被上訴人5萬5,989元，甲○○應給
    付被上訴人10萬2,720元（即醫療費用2,720元、慰撫金10萬
    元），及均自107年10月30日起至清償日止，按週年利率5％
    計算之利息，並依職權為假執行及依聲請附條件免為假執行
    之宣告。駁回被上訴人其餘之訴及假執行聲請。利百加公司
    、甲○○不服提起上訴，聲明：
    ㈠原判決關於命利百加公司、甲○○給付本息部分均廢棄。
    ㈡上開廢棄部分，被上訴人在第一審之訴及假執行之聲請均
      駁回。
    被上訴人答辯聲明：上訴駁回。
    （原審駁回被上訴人請求甲○○給付150萬7,680元本息部分，
    未據上訴，業已確定）
四、不爭執事項（見本院卷第93-94頁）
  ㈠被上訴人自104年5月1日起受僱於利百加公司，最後工作日為
    107年7月2日。
  ㈡被上訴人月薪3萬5,300元。
  ㈢如被上訴人得請求資遣費，兩造對於數額為5萬5,996元一事
    不爭執。
五、被上訴人主張甲○○對其為性騷擾，應依侵權行為規定及性騷
    擾防治法第9條規定，賠償醫藥費及慰撫金，其為此以勞基
    法第14條第1項第2款向利百加公司終止兩造間勞動契約，利
    百加公司應給付資遣費等語，均為上訴人否認，並以前詞置
    辯。兩造爭點為： ㈠甲○○是否曾向被上訴人陳述：「和老婆
    分房停機4年」等語？㈡甲○○是否對被上訴人性騷擾？㈢被上
    訴人依勞基法第14條第4項準用勞基法第17條第1項規定，請
    求利百加公司給付資遣費5萬5,996元，是否有理由？㈣被上
    訴人依性騷擾防治法第9條、民法第184條第2項、第193條第
    1項、第195條第1項前段規定，請求甲○○給付醫藥費2,720元
    、精神慰撫金10萬元，是否有理由？茲分述如下：
  ㈠甲○○是否曾向被上訴人陳述：「和老婆分房停機4年」等語？
  ⒈被上訴人主張甲○○於107年5月22日前數日向其表示：「和老
    婆分房停機4年」等語，甲○○抗辯分房幾年的分享是於關懷
    員工之咖啡時間，與資深員工分享家庭生活狀況時所為，但
    從未說過「停機」等語（見本院卷第61、99頁）。
  ⒉經查，證人即上訴人公司店長黃郁宣具結證稱：我在家坐月
    子時，被上訴人曾向我說最近想離職，並提及與同事、甲○○
    相處的情形，被上訴人大約於107年5月間將他與甲○○間Line
    對話紀錄給我看，我有先安慰被上訴人，原審卷第39至41頁
    之Line對話紀錄是我「此時」跟被上訴人對話之內容等語（
    見原審卷第231頁）。又依原審卷第39頁Line對話紀錄所示
    ，被上訴人於107年5月30日傳送：「他（即甲○○）還跟我講
    到他跟他老婆分房停機四年耶。我當時沒想太也不知道要回
    什麼，沒多久就發生這件事情」等訊息；而被上訴人係於10
    7年7月2日始向警察機關提出性騷擾申訴，及於107年9月18
    日提起本訴，有性騷擾事件申訴書及原法院收狀戳可證（見
    原審卷第7、11-13頁）。則以被上訴人申訴及起訴前，兩造
    無訴訟之利益衝突時，被上訴人即向黃郁宣表示甲○○曾對其
    稱「和老婆分房停機4年」等語，復參酌上訴人承認曾與資
    深員工分享其「分房幾年」，而分房常被認係夫妻已無性行
    為之意，衡情，被上訴人主張上訴人於107年5月22日前數日
    曾向其表示「和老婆分房停機4年」等語，堪可採信。
  ㈡甲○○是否對被上訴人性騷擾？
  ⒈按性騷擾防治法第2條規定：「本法所稱性騷擾，係指性侵害
    犯罪以外，對他人實施違反其意願而與性或性別有關之行為
    ，且有下列情形之一者：一、以該他人順服或拒絕該行為，
    作為其獲得、喪失或減損與工作、教育、訓練、服務、計畫
    、活動有關權益之條件。二、以展示或播送文字、圖畫、聲
    音、影像或其他物品之方式，或以歧視、侮辱之言行，或以
    他法，而有損害他人人格尊嚴，或造成使人心生畏怖、感受
    敵意或冒犯之情境，或不當影響其工作、教育、訓練、服務
    、計畫、活動或正常生活之進行」，性騷擾防治法施行細則
    第2條則規定：「性騷擾之認定，應就個案審酌事件發生之
    背景、環境、當事人之關係、行為人之言詞、行為及相對人
    之認知等具體事實為之」。是關於性騷擾防治法所定性騷擾
    ，其認定基準僅包含上述，不包含行為人之主觀意圖。
  ⒉被上訴人主張甲○○以：「妳明明就漂亮，聰明，成熟，善良
    ，能幹，腿很細」、「你是一個除了漂亮、身材好腿很細外
    又聰明」、「另外妳今天也太性感了害boss都差點流鼻血了
    ，難怪妳男友這麼愛你哈哈哈」、「和老婆分房停機四年」
    、要求認乾妹妹及贈送禮物、吃大餐等訊息對其為性騷擾，
    甲○○否認有性騷擾之主觀意圖，並以其行為客觀上不致使員
    工或被上訴人產生受性騷擾之感等語置辯。
  ⒊「妳明明就漂亮，聰明，成熟，善良，能幹，腿很細」、「
    你是一個除了漂亮、身材好腿很細外又聰明」部分：
    經查，甲○○於105年5月5日向被上訴人傳送：「下午跟你聊
    天發現是個自我形象認同不太好的女孩，妳明明就漂亮，聰
    明，成熟，善良，能幹，腿很細…一堆優點，可是妳卻覺得
    自己問題很多而且不配得到幸福，對未來充滿疑慮及不確定
    感。Boss認為人生沒有完美的，有時我們必須要冒一些險才
    能得到一些想要的東西，也必須取捨一些東西人生才會活的
    精彩，所以不要害怕，勇敢面對生活的挑戰，如果害怕失敗
    而不敢嘗試人生的酸甜苦辣，這樣我們活著還有何意義呢？
    妳說是不是」之訊息，及於105年5月15日向被上訴人傳送：
    「小寶兒…妳是一個除了漂亮、身材好腿很細又聰明、善良
    、勇敢、正直、性感、熱情、細心、可愛、負責、幽默、有
    想法…並不是妳男友說的那樣沒價值，因為膚淺的人看重的
    也盡都是膚淺的外在條件。所以妳要對自己有信心，尊重自
    己的價值，這樣才會受人尊重。加油囉」之訊息（見原審卷
    第169頁）。前述訊息雖提及被上訴人腿很細、身材好、性
    感等事，但由甲○○臚列被上訴人眾多人格上優點，非僅提及
    該等語身材有關之事，及其明確傳達希望被上訴人勇敢面對
    生活的挑戰，勿因男友的話看輕自己，要對自己有信心，尊
    重自己的價值，這樣才會受人尊重之訊息等節觀之，甲○○抗
    辯其因被上訴人與男友間相處問題，為鼓勵被上訴人而傳送
    前述訊息等語，信屬有據。則前述訊息雖有「性感」、「腿
    很細」之用語，但不至使被上訴人誤解其全部文意，誤認甲
    ○○有消遣其身材或對其為性暗示之意，應非性騷擾。
  ⒋「另外妳今天也太性感了害boss都差點流鼻血了，難怪妳男
    友這麼愛你哈哈哈」部分：
  ⑴經查，甲○○於106年8月23日向被上訴人傳送：「小寶謝謝妳
    今天的主持，我覺得有妳的場子都特別high，辛苦你了…另
    外妳今天也太性感了害boss都差點流鼻血了，難怪妳男友這
    麼愛妳哈哈哈」之訊息，被上訴人則回以竊笑之貼圖及「不
    會啦大家都很high」之訊息（見原審卷第167頁），顯見甲○
    ○於「…」前業已表達感謝被上訴人辛苦主持活動之意，「…
    」後之「太性感了害boss都差點流鼻血了，難怪妳男友這麼
    愛妳」實與感謝無關，且由字面觀之，甲○○先稱其差點因被
    上訴人之性感而流鼻血，又緊接表示被上訴人之男友為此很
    愛被上訴人，被上訴人主張其主觀認此訊息有性暗示之意，
    其只能以前述貼圖及訊息虛應等語，尚屬有據。
  ⑵證人黃郁宣雖證述：其覺得「太性感了害boss都差點流鼻血
    」之用語比較像玩笑話等語（見原審卷第233頁），但其並
    未針對「太性感了害boss都差點流鼻血了，難怪妳男友這麼
    愛妳」綜合論斷，且此僅其個人感受，本無法取代被上訴人
    之認知，併此敘明。
  ⒌「和老婆分房停機四年」、要求認乾妹妹及贈送禮物、吃大
    餐部分：
  ⑴經查，甲○○於107年5月22日前數日曾向被上訴人表示「和老
    婆分房停機4年」等語，業如前述，文意為其與配偶4年無性
    生活。
  ⑵由附表甲○○及被上訴人於107年5月22日至6月5日間Line對話
    紀錄可知（見原審卷第131-135頁），甲○○107年5月22日以
    略嫌親密之「小寶兒」稱呼被上訴人，表示喜歡被上訴人，
    希望可以認被上訴人為乾妹妹，並特別註明「我知道我沒資
    格」，而非「我無其他用意」，被上訴人則「僅」以「單純
    乾妹妹」之定位應允，「非以男女關係前哨之乾妹妹」之定
    位而應允，惟甲○○隨即表示要私下贈送被上訴人禮物，且公
    司下屬中僅被上訴人有此待遇，另稱週六中午或下午請被上
    訴人吃飯，請被上訴人挑選昂貴的餐廳及告知被上訴人「因
    為妳值得」，並給予被上訴人「啾咪（吻之流行用語）」之
    貼圖，被上訴人則婉轉表達此已超逾單純兄妹關係，而有過
    度關愛之情，且其感到不適，甲○○即表示被上訴人不信任其
    ，拒絕再以兄妹相稱，否定其原表示希望以哥哥或長輩之身
    分照顧被上訴人之表示，被上訴人則道歉並再度重申其意，
    然甲○○仍稱被上訴人不信任其人格，污辱其人格，將其視為
    色老頭，變態，後則為造成被上訴人困擾一事致歉，並繼續
    表示希望未來可以乾哥哥的角色照顧被上訴人等節。亦可知
    ，甲○○雖謂請吃飯乃被上訴人主動提及，但被上訴人乃稱其
    要請甲○○吃飯，並非要求甲○○請吃飯，即甲○○此一陳稱並不
    可採。
  ⑶綜合甲○○表示希望認被上訴人為乾妹妹前數日，即向被上訴
    人提及其與配偶已4年無性生活，及被上訴人表示以單純乾
    妹妹之定位應允後，甲○○仍表示欲私下致贈唯被上訴人始有
    之禮物，並邀約私下吃飯，告知被上訴人值得而請被上訴人
    選擇昂貴之餐廳，暨被上訴人表示此屬過度關愛，令人不適
    後，甲○○即惱羞成怒指責被上訴人，拒絕單純乾兄妹關係等
    情觀之，被上訴人原雖因單純乾妹妹之想法應允，但甲○○之
    其他行為，已使上訴人產生原來甲○○所想並非如此之認知，
    此亦為甲○○所知，否則其何需陳稱被上訴人認其為「色老頭
    」、「變態」、「豬八戒」，詢問被上訴人是否認其行為乃
    係騷擾。是被上訴人主張其主觀上認知：甲○○所述「和老婆
    分房停機4年」、「乾妹妹」、贈送禮物、請吃大餐均有性
    暗示之意等語，應屬有據。
  ⒍本院審酌甲○○為利百加公司法定代理人，被上訴人為利百加
    公司員工，及甲○○與被上訴人平素關係雖稱融洽，但甲○○越
    矩而主動對被上訴人傳送或陳述「妳今天也太性感了害boss
    都差點流鼻血了，難怪妳男友這麼愛妳」、「和老婆分房停
    機4年」、認被上訴人為乾妹妹、私下贈送僅被上訴人始有
    之禮物及因被上訴人值得而欲請其吃大餐等訊息或語言，均
    使被上訴人主觀上認知為性暗示，僅得以輕描淡寫或轉移話
    題或委婉之方式，繼而明確表達不舒服之感受等情情，認甲
    ○○所為已屬違反被上訴人意願而與性暗示有關之行為，且使
    其感受冒犯之情境，為性騷擾防治法規定之性騷擾行為。甲
    ○○雖以其無性騷擾意圖抗辯，但性騷擾之認定基準不包含行
    為人主觀意圖，業如前述，此一抗辯，應不足採。至職場性
    騷擾案申復調查報告雖認甲○○之行為不構成性別工作平等法
    第12條規定之性騷擾。但本院係依性騷擾防治法規定認定，
    且性別工作平等法第12條規定之性騷擾以勞工執行職務為前
    提，兩法規範之性騷擾行為本非完全相同。再者，該申復調
    查報告並未審酌「妳今天也太性感了害boss都差點流鼻血了
    」之文字後緊接「難怪妳男友這麼愛妳」等文字，亦未審酌
    甲○○提出「乾妹妹」之要求前數日即向被上訴人陳稱：「和
    老婆分房停機4年」等事，甲○○以該調查報告抗辯無性騷擾
    行為云云，自不足採。
  ㈢被上訴人依勞基法第14條第4項準用勞基法第17條第1項規定
    ，請求利百加公司給付資遣費5萬5,996元，是否有理由？
  ⒈按雇主、雇主家屬、雇主代理人對於勞工，實施暴行或有重
    大侮辱之行為者，勞工得不經預告終止契約；勞工依勞基法
    第14條第1項規定終止勞動契約者，雇主應給付資遣費。此
    觀勞基法第14條第1項第2款、第4項、第17條第1項規定，即
    可得知。
  ⒉經查，甲○○對被上訴人為性騷擾防治法規定之性騷擾行為一
    事，前經認定，核屬對被上訴人之重大侮辱，且被上訴人因
    此離職一事，業經證人黃郁宣、證人即利百加公司前員工乙
    ○○證述屬實（見原審卷第231頁、本院卷第127頁），參諸上
    訴人自承被上訴人要求開立「非自願離職」證明書一事，足
    認被上訴人主張因受騷擾而依勞基法第14條第1項第2款規定
    終止勞動契約等語，信屬有據。利百加公司主張被上訴人因
    與同事相處不睦及另有生涯規劃而自請離職，並聲請再度傳
    喚證人黃郁宣云云，顯然置前述於不論，而不足為採。又兩
    造對資遣費數額為5萬5,996元不爭執，被上訴人僅請求5萬5
    ,989元，自應准許。
  ㈣被上訴人依性騷擾防治法第9條、民法第184條第2項、第193
    條第1項、第195條第1項前段規定，請求甲○○給付醫藥費2,7
    20元、精神慰撫金10萬元，是否有理由？
  ⒈按對他人為性騷擾者，負損害賠償責任，前項情形雖非財產
    上之損害，亦得請求賠償相當之金額，性騷擾防治法第9條
    定有明文。經查，甲○○對被上訴人為性騷擾防治法之騷擾行
    為，業如前述，被上訴人自得依此規定請求甲○○賠償醫藥費
    、慰撫金。
  ⒉茲就被上訴人之請求說明如下：
  ⑴醫藥費部分：被上訴人主張其於性騷擾事件發生後，因精神
    嚴重受創而就醫，經診斷有憂鬱、焦慮之狀態，於107年10
    月26日、12月11日、108年1月18日、3月14日至國立臺灣大
    學醫學院附設醫院就醫，依序支出660元、920元、520元、6
    20元，共計2,720元一事，業據提出診斷證明書、照片、醫
    療費用收據為證（見原審卷165、261-271頁），被上訴人自
    得如數請求。③
  ⑵慰撫金部分：
    按慰撫金是否相當，應以加害行為之加害程度及被害人所受
    痛苦，斟酌加害人及被害人之身分、經濟地位等各種情形定
    之（最高法院 47年台上字第1221號、51年台上字第223號判
    例意旨參照）。查被上訴人因甲○○之性騷擾行為（不含前述
    ㈡⒊部分）而憂鬱、焦慮，並數度就醫，已如前述，被上訴人
    主張其因此精神甚感痛苦，自屬可信，其請求上訴人賠償慰
    撫金，洵無不合。茲審酌被上訴人四技肄業，受雇利百加公
    司之月薪為3萬5,300元（見本院卷第93-94、189頁），甲○○
    二專畢業，為利百加公司法定代理人，個人投資及不動產計
    1,842萬6,130元（見本院卷第189頁、原審卷第219頁）等兩
    造之身分、地位、經濟能力等，及甲○○侵害程度、對被上訴
    人所造成之損害等一切情狀，認被上訴人請求精神慰撫金應
    以9萬元為適當，逾此部分，尚嫌過高，不能准許。
  ⒊從而，被上訴人得依性騷擾防治法第9條規定，請求甲○○賠償
    醫療費2,720元、慰撫金9萬元，計9萬2,720元。此一主張既
    有理由，被上訴人併依侵權行為規定請求損害賠償部分，即
    無再予論述之必要。
六、綜上所述，被上訴人依勞基法第14條第4項準用第17條第1項
    、性騷擾防治法第9條規定，請求：㈠利百加公司給付5萬5,9
    89元，及自起訴狀繕本送達之翌日即107年10月30日起至清
    償日止，按週年利率5％計算之利息。㈡甲○○給付9萬2,720元
    ，及自起訴狀繕本送達之翌日即107年10月30日起至清償日
    止，按週年利率5％計算之利息（按：起訴狀繕本於107年10
    月29日送達上訴人，見原審卷第123頁），洵屬有據，應予
    准許；逾此部分之請求，為無理由，應予駁回，此部分假執
    行之聲請亦失所附麗，應併予駁回。從而，原審就超過上開
    應予准許部分，為甲○○敗訴之判決，自有未洽，上訴意旨指
    摘原判決此部分不當，求予廢棄改判，為有理由，爰由本院
    廢棄改判如主文第二項所示。至於上開應准許部分，原審為
    上訴人敗訴之判決，並無不合。上訴人仍執陳詞，指摘原判
    決此部分不當，求予廢棄改判，為無理由，應駁回其上訴。
七、本件事證已臻明確，兩造其餘之攻擊或防禦方法及所用之證
    據，經本院斟酌後，認為均不足以影響本判決之結果，爰不
    逐一論列，併此敘明。
八、據上論結，本件甲○○之上訴為一部有理由、一部無理由，利
    百加公司之上訴為無理由，依民事訴訟法第450條、第449條
    第1項、第79條、第85條第1項本文，判決如主文。
中    華    民    國    109   年    1     月    21    日
                  勞動法庭  
                        審判長法  官  方彬彬
                              法  官  李慈惠
                              法  官  趙雪瑛
正本係照原本作成。
不得上訴。
中    華    民    國    109   年    1     月    21    日
                              書記官  郭晋良
附表：
甲○○：小寶兒…很喜歡妳這個脾氣不好的小妹妹（請別誤會和
        亂想…『我知道我沒那資格』）…我想收妳當我的"小
        小乾妹"…因為我覺得你很多條件都很好但就是缺乏一
        些自信，我想可能是…沒有一個『好爸爸或哥哥這樣的
        長輩在保護和照顧妳』…。
 被上訴人：我也很開心boss願意認我當你乾妹啦…畢竟我…也 
           很需要一些『兄長或前輩』的鼓勵和經驗。
 甲○○：那妳是答應囉。
 被上訴人：是呀。
 …
 甲○○：要歃血為盟滴一滴血在酒裡喝下去嗎？
 被上訴人：我怕痛還是不要好了，等boss老哥回來再『請你吃
           飯』慶祝一下。
 甲○○：…老哥去上海的時候看有沒有什麼東西可以買送你當
         禮物囉。
 被上訴人：免啦～～～麥亂花錢。你買一個就要買3個了。哈哈
           哈哈哈。
 甲○○：『當然不能讓他們知道』囉…。
 …
 甲○○：…一定要請你吃好料慶祝一翻。謝謝你讓我當你的靠
        山（『啾咪』、謝啦貼圖）。…那妳何時有空讓哥請你
        吃大餐呀？選個週六中午或下午如何？找一間妳一直想
        吃但覺得貴的餐廳我們去吃，『別擔心價錢因為你值得
        』。
被上訴人：蛤，沒關係啦這樣我覺得太奇怪了！隨便吃個什麼餐
          廳其實都可以啊，沒必要花大錢啦。
甲○○：…請吃飯慶祝一下是有什麼好奇怪的嗎？…。
被上訴人：天啊…不要生氣，我不是故意要拒絕boss你的好意，
          只是我以前遇過一些不好的事情所以下意識有一點防
          備…我真的很開心boss把我當『親妹妹』看待，教導
          我和指引我，但是『太多的關愛會讓我誤會，我其實
          不是很舒服』…我只是覺得如果是家人的話不需要花
          很多錢在這上面，隨便吃個餐廳我也很ok的…如果讓
          你不舒服或生氣的話，請你諒解，不好意思。
甲○○：我說過人與人的相處在乎的是彼此信任，雖然我們沒有
        血緣但若信任彼此可能比親兄妹都還親，若沒了信任就
        什麼都不是，我想可能妳對我還不夠信任，所以『我們
        還是不要兄妹相稱』好了…不過我很傷心妳質疑我的品
        格把我看成是個色老頭，這對我來說是一種人格上的污
        辱，所以以後我不會再關心和過問妳工作以外的事情了
        …。
被上訴人：我沒有質疑boss的品格，我也不是這個意思…讓你不
          舒服我很抱歉，我絕對沒有要侮辱你的意思，抱歉讓
          boss這麼的不愉快…。
…       
甲○○：當妳不把我當變態看待的時候或許就不會有這尷尬的局
        面了…本想去上海時幫妳買個禮物也不知道要不要買了
        當不成兄妹沒關係我們還是可以做個正常的好同事就好
        好，你說是不是…」…
甲○○：想了好幾天我覺得還是要跟妳道歉，因為我一廂情願自
        做多情的這個認你當乾妹妹的餿主意以致於造成我們現
        在相處的尷尬。希望你原諒boss的無知及不知輕重造成
        妳的誤會勾起妳不好的往事，讓妳感到不舒服真的很抱
        歉，以後我絕對會小心不會再讓妳覺得不舒服的，也絕
        不會隨便過問你私領域的問題，這樣妳可以原諒boss這
        些白癡的行為嗎？
 …
甲○○：…其實我也不知道為什麼，『我還是很厚臉皮的希望可
        以當妳的乾哥哥來照顧妳』，雖然現在看起來是不太可
        能了，但就看看以後是否還有這緣分以及你是不是可以
        更信任boss囉…。
甲○○：你的已讀不回讓我覺得我是不是又在騷擾你了。
被上訴人：嗯嗯貼圖。
甲○○：謝謝你，我懂了。我想我的色老頭豬八戒形象和成見在
        妳心裡應該是拿不下來。